臺灣臺中地方法院刑事判決
111年度訴字第544號
公  訴  人  臺灣臺中地方檢察署檢察官
被      告  鍾富州


上列被告因妨害公務案件，經檢察官提起公訴（110年度偵字第3
9914號），本院判決如下：
    主    文
鍾富州犯以駕駛動力交通工具對於公務員依法執行職務時施以強
暴罪，累犯，處有期徒刑陸月，如易科罰金，以新臺幣壹仟元折
算壹日。
    事    實
一、鍾富州於民國110年11月15日21時許，在臺中市○區○○街00巷
    0弄00號3樓之1之住處飲用金牌啤酒2瓶後，貪圖一時交通便
    利，於翌日（16日）凌晨0時50分許，騎乘車牌號碼000-000
    號普通重型機車欲前往友人住處，俟於同日凌晨1時8分許，
    行經警方設置於臺中市○○區○○路0段000號前之酒測臨檢站時
    ，因見身著警察制服之員警，正在依法執行臨檢酒測等職務
    ，且其中一名員警上前揮動警示棒，指示鍾富州減速停車接
    受檢查，然鍾富州因恐其酒駕遭查獲（涉犯酒後駕車部分，
    檢察官另案不起訴處分確定），欲強行通過以躲避警方臨檢
    ，竟基於縱以上開方式逃避酒駕臨檢，而妨害員警依法執行
    職務，使員警被迫採取攔阻或追捕作為時，導致員警傷害之
    可能性，亦不違反其本意下之不確定故意，乃騎乘上開機車
    未為減速停車受檢，而強行通過該臨檢站時，撞及在執行攔
    檢職務之員警楊斯堯，以此強暴方式妨害員警楊斯堯依法執
    行公務，使楊斯堯受有右上臂及左手之挫傷等傷害（涉犯傷
    害部分，嗣經楊斯堯撤回告訴，檢察官不另為不起訴處分）
    ，因其為妨害公務之現行犯，當場為員警逮捕到案。
二、案經楊斯堯告訴暨臺中市政府警察局第六分局報告臺灣臺中
    地方檢察署檢察官偵查起訴。
    理    由
一、本判決下列所引用之被告鍾富州（下稱被告）以外之人於審
    判外之言詞或書面陳述之供述證據，檢察官及被告均不爭執
    證據能力（見本院卷第34、59-61頁），且迄至本院言詞辯
    論終結前，亦均未聲明異議，本院審酌各該供述證據作成時
    之情況，並無違法不當情事，且認為以之作為證據應屬適當
    ，依刑事訴訟法第159條之5規定，均得作為證據。其餘所引
    用之非供述證據部分，檢察官及被告亦均不爭執證據能力，
    又查無違反法定程序取得情形，自有證據能力。
二、本院之判斷：
　㈠被告於前揭時、地，以駕駛動力交通工具對於公務員依法執
    行職務時施以強暴之情，業據被告終於本院審理中自白不諱
    （見本院卷第62頁），核與證人即員警楊斯堯於本院準備程
    序中指訴在卷相符（本院卷第47頁），亦有職務報告、現場
    照片、鍾富州酒精測定紀錄表、證號查詢機車車籍、臺中榮
    民總醫院診斷證明書、警察服務證影本、臺中市政府警察局
    第六分局西屯派出所勤務分配表、道路交通事故現場圖、道
    路交通事故調查報告表㈠㈡、現場照片等件存卷可稽（見偵卷
    第23、37-51、67、75、81、83、87-89、101-117頁 ），依
    上，足認被告前揭自白與事實相符，得為證據。
　㈡次者，本院於審理中當場勘驗錄影光碟結果，可知員警於上
    址設置攔檢站，豎立「停車酒測」之標誌，亦有警車燈光閃
    爍與三角椎擺放，縮減車道進行檢查，當時有數名警員穿著
    制服拿警示棒，示意駕駛人停車受檢，經過之車輛均依員警
    指示減速而停車受檢，但被告目見員警揮舞警示棒，示意其
    停車受檢，被告非但不減速或停車，反而騎車快速通過該臨
    檢站，因而撞及依法執行公務之員警等情，此有本院勘驗筆
    錄在卷供憑（見本院卷第34、62-63頁），參以被告於本院
    審理中自承，因其有喝酒，想衝過該臨檢站，就不會被臨檢
    等語（見本院卷第63頁），準此，堪認被告當時騎車欲快速
    通過該臨檢站，乃為逃避其酒駕遭警方臨檢查獲，雖無直接
    衝撞依法執行職務之員警之直接故意，但其既已見身著制服
    之員警並站在酒測臨檢站，正依法執行停車酒測等職務，縱
    其騎車快速強行通過臨檢站，不但將妨害員警依法執行職務
    ，且執法過程中，員警被迫採取攔阻或追捕作為，有使該員
    警發生傷害之高度可能性，亦不違反其本意下，仍執意採取
    上開強暴行為，由此可見，其主觀上自有對於公務員依法執
    行職務時施以強暴之不確定故意無訛。
　㈢據上，本件事證明確，被告上開妨害公務之犯行，洵堪認定
    ，應依法論科。
三、論罪科刑：
　㈠核被告前揭所為，係犯刑法第135條第3項第1款之以駕駛動力
    交通工具對於公務員依法執行職務時施以強暴罪。
　㈡被告前於107年間，因公共危險案件，經本院107年度中交簡
    字第2369號判決判處有期徒刑2月確定，並於107年10月17日
    以易科罰金執行完畢，有該案判決及高等法院被告前案紀錄
    表存卷供憑，其於上開徒刑執行完畢後五年內，故意再犯本
    件有期徒刑以上之罪，為累犯，惟本案與前案之犯罪類型不
    同，侵害法益相異，況其駕車衝撞行為，亦已列為妨害公務
    之加重刑責要件，而該衝撞員警受傷部分，被告事後已與告
    訴人楊斯堯達成和解，有和解書存卷供稽（見偵卷第145頁
    ），是難認其有特別惡性或對刑罰反應力薄弱之情，本於大
    法官釋字第775號解釋意旨及罪刑相當性、比例性之原則，
    本院認被告尚無更依刑法第47條規定加重其刑之必要，附此
    說明。
　㈢爰審酌被告有前項犯罪科刑及執行完畢之紀錄，有上開判決
    及前案紀錄表附卷為憑，其素行有瑕，其因逃避臨檢而強行
    通過臨檢站，造成依法執行勤務之員警遭其所撞傷，妨害員
    警依法執行職務之正當性與人身安全，所為自有不當；惟姑
    念其犯後於本院審理時坦承犯行之態度，俟後已與員警楊斯
    堯和解，有上開和解書在卷可考，兼衡其犯罪動機、目的及
    手段，及其自述教育智識程度及家庭經濟狀況（見本院卷第
    63頁）等一切情狀，量處如主文所示之刑，併諭知易科罰金
    之折算標準，以資懲戒。
據上論斷，依刑事訴訟法第299條第1項前段，刑法第135條第3項
第1款、第47條第1項、第41條第1項前段，刑法施行法第1條之1
第1項，判決如主文。
本案經檢察官柯學航提起公訴，檢察官黃芝瑋到庭執行職務。
中　　華　　民　　國　　111 　年　　7 　　月　　26　　日
                  刑事第一庭  審判長法  官  李進清  
　　　　　　　　　                  法  官  路逸涵  
　　　　　　　　　                  法  官  張德寬
以上正本證明與原本無異。
如不服本判決應於收受送達後20日內向本院提出上訴書狀，並應
敘述具體理由；其未敘述上訴之理由者，應於上訴期間屆滿後20
日內向本院補提理由書（均須按他造當事人之人數附繕本）「切
勿逕送上級法院」。
告訴人或被害人如不服判決，應備理由具狀向檢察官請求上訴，
上訴期間之計算，以檢察官收受判決正本之日起算。
                                    書記官  廖鳳美
中　　華　　民　　國　　111 　年　　7 　　月　　26　　日
附錄本案論罪科刑法條全文：
中華民國刑法第135條
對於公務員依法執行職務時，施強暴脅迫者，處3年以下有期徒
刑、拘役或30萬元以下罰金。
意圖使公務員執行一定之職務或妨害其依法執行一定之職務或使
公務員辭職，而施強暴脅迫者，亦同。
犯前二項之罪而有下列情形之一者，處6月以上5年以下有期徒刑
：
一、以駕駛動力交通工具犯之。
二、意圖供行使之用而攜帶兇器或其他危險物品犯之。
犯前三項之罪，因而致公務員於死者，處無期徒刑或7年以上有
期徒刑；致重傷者，處3年以上10年以下有期徒刑。